【裁判字號】    99,易,3990
【裁判日期】    991231
【裁判案由】    賭博
【裁判全文】
臺灣臺中地方法院刑事判決              99年度易字第3990號
聲  請  人  臺灣臺中地方法院檢察署檢察官
被      告  湯玉門
            王上達
上列被告等因賭博案件，經檢察官聲請簡易判決處刑(99年度偵
字第20091號)，本院臺中簡易庭(99年度中簡字第3494號)認不宜
逕以簡易判決處刑，由本院刑事庭依通常程序審理，因被告等於
準備程序中就被訴事實均為有罪之陳述，經本院裁定進行簡式審
判程序，判決如下：
    主    文
湯玉門、王上達共同犯賭博罪，湯玉門處罰金新臺幣貳萬元；王
上達處罰金新臺幣壹萬元，如易服勞役，均以新臺幣壹仟元折算
壹日。扣案如附表所示之物，均沒收。
    犯罪事實及理由
一、本案犯罪事實如下：湯玉門於民國99年4月21日起，在臺中
    縣霧峰鄉○鄉村○○街125號，經營經臺中縣政府許可之「
    清華電子遊戲場」。詎其竟自民國99年5月10日起與王上達
    共同基於賭博財物之犯意連絡，由陳榮泉在上開超商店內，
    擺設如附表所示之賭博性電子遊戲機插電營業，並以月薪新
    臺幣(下同)20000元之代價僱用王上達，在該電子遊戲場之
    公眾得出入之場所擔任店員，負責兌換代幣、開分及洗分兌
    換現金等工作，而供不特定人賭博財物。其賭博方法為賭客
    每次投入以10元兌換之代幣1枚至機台內，以1:1之比例開分
    ，再由打玩之賭客自由選擇押注，若押中獲得積分者，並可
    依據1比1洗分之比例，向王上達兌換現金；若未中彩則所投
    入之10元代幣歸湯玉門所有，以此射倖性之方式決定輸贏，
    與不特定人賭博財物。嗣於99年8月17日20時8分，適有吳世
    宗(業經本院判處罰金3000元在案)把玩「超級大舞台」電子
    遊戲機台完畢，向王上達表示欲將機台內所餘點數洗分，王
    上達於檢視該機台內之點數後，旋自店內後方房間取出300
    元交付予吳世宗，適為在場埋伏之員警當場查獲，並扣得附
    表所示之物及吳世宗因賭博犯罪所得現金300元。
二、上開犯罪事實有以下證據可資證明：
(一)被告湯玉門、王上達於警詢、偵查中及本院行準備程序、審
    理時之自白。
(二)同案被告吳世宗於警詢、偵查中之供證。
(三)現場照片。
(四)扣案之如附表所示之物及現金300元。
三、被告湯玉門、王上達利用擺設之電子遊戲機作為賭博機具，
    與不特定之賭客賭博財物，核其2人所為，均係犯刑法第266
    條第1項前段之在公眾得出入之場所賭博財物罪。被告湯玉
    門、王上達2人間就上開賭博犯行，有犯意聯絡及行為分擔
    ，為共同正犯。爰審酌被告2人供人賭玩之賭博性電子遊戲
    機數量、賭博財物之時間、所生危害，被告湯玉門、王上達
    分係經營者、受僱員工之分工程度及犯後均坦承犯行，已有
    悔意等一切情狀，各量處如主文所示之刑，並均諭知易服勞
    役之折算標準。扣案如附表編號1至13所示之賭博性電子遊
    戲機合計28台(含IC板28塊)、如附表編號14所示之機台內代
    幣750枚，均為當場賭博之器具；如附表編號15所示之櫃檯
    內代幣1250枚為賭檯處之財物，均應依刑法第266條第2項之
    規定，併予宣告沒收；如附表編號16至18所示之寄分卡、附
    表編號19所示之帳單(洗分兌換現金紀錄)4張，均為被告湯
    玉門所有供上開賭博犯罪所用之物，爰依刑法第38條第1項
    第2款規定併予宣告沒收。
四、聲請簡易判決處刑書意旨另以：被告2人在上址擺放賭博性
    電子遊戲機供人賭玩，另涉犯刑法第268條前段之意圖營利
    ，供給賭博場所罪及同法條後段之意圖營利，聚眾賭博罪云
    云。惟查，(一)刑法第266條第1項所處罰者，為賭博行為；
    同法第268條所處罰者，為供給賭博場所或聚眾賭博行為。
    而刑法第266條第1項之罪係從自己賭博行為獲得利益；同法
    第268條之罪係從供給賭博場所或聚眾賭博行為獲取利益，
    並非自賭博行為本身獲取利益。且電動賭博機具縱使經由IC
    板程式設計，為店主利益預留一定之得勝機率，經營者得勝
    之或然率較高，但仍具賭博射倖性之特徵，店主於當下與賭
    客對賭時仍有輸錢之可能，尚難認有何營利之意圖(即店主
    對賭時並非一定有利可圖)，不能因長久機率累積之結果，
    該電動賭博機具必然贏錢，即認店主應構成刑法第268條之
    罪責；亦不能以賭博之人，提供賭具或賭博場所，有贏錢之
    意圖，且有較大之獲利機會，即認該賭博之人之行為該當刑
    法第268之罪。另在店家擺設電動賭博機具供人投幣玩樂，
    店家之勝率依IC板程式設計縱為較高，惟其輸贏之或然率仍
    屬不確定，其性質係以該機器代替自己，與他人在公眾得出
    入之場所賭博，與意圖營利供給賭博場所或聚眾賭博，係由
    他人參與賭博不同，且擺設電動賭博機具供人玩樂，店家仍
    係憑偶然之事實以決定財物之得喪，並無何從中抽取金錢圖
    利之情形，與刑法第268條意圖營利之要件尚屬有間。(二)
    又在上開場所賭博之賭客，乃因被告提供該場所供人賭博而
    來，非係被告招聚而來，無從再論被告以聚眾賭博罪。(三)
    是被告在前開公眾得出入之場所擺設電子遊戲機，並以該電
    子遊戲機充作電動賭博機具，顯係以該等機器代替被告，與
    人在公眾得出入之場所賭博，與刑法第268條前段意圖營利
    ，供給賭博場所或同法條後段意圖營利，聚眾賭博之構成要
    件均不符，尚難依各該罪相繩，此部分本應為被告2人無罪
    之諭知，惟檢察官認此部分與上開有罪部分，具有想像競合
    犯之裁判上一罪關係，爰不另為無罪之諭知，併此敘明。
五、依刑事訴訟法第452條、第299條第1項前段、第310條之2、
    第454條第1項，刑法第28條、第266條第1項前段、第2項、
    第42條第3項前段、第38條第1項第2款，刑法施行法第1條之
    1第1項、第2項前段，判決如主文。
本案經檢察官陳永豐到庭執行職務
中    華    民    國    99    年    12    月    31    日
                  刑事第三庭    法  官  丁智慧
上正本證明與原本無異。
如不服本判決，應於送達後10日內向本院提出上訴狀（須附繕
本），上訴於臺灣高等法院臺中分院。上訴書狀如未敘述理由，
應於上訴期間屆滿後20日內補提理由書於本院。
                                書記官  王志
中    華    民    國    99    年    12    月    31    日
附錄本案論罪科刑法條全文：
刑法第266條
在公共場所或公眾得出入之場所賭博財物者，處1千元以下罰金
。但以供人暫時娛樂之物為賭者，不在此限。
當場賭博之器具與在賭檯或兌換籌碼處之財物，不問屬於犯人與
否，沒收之。
 附表
┌──┬──────────┬────┬─────┐
│編號│        名稱        │  數量  │   備註   │
├──┼──────────┼────┼─────┤
│ １ │野蠻HUGA            │  3台   │含IC板3片 │
├──┼──────────┼────┼─────┤
│ ２ │超越巔峰賽馬2人座   │  3台   │含IC板3片 │
├──┼──────────┼────┼─────┤
│ ３ │世界杯彈珠台        │  4台   │含IC板4片 │
├──┼──────────┼────┼─────┤
│ ４ │獵鯊行動            │  1台   │含IC板1片 │
├──┼──────────┼────┼─────┤
│ ５ │樸克                │  3台   │含IC板3片 │
├──┼──────────┼────┼─────┤
│ ６ │皇冠金鐘（超越巔峰）│  3台   │含IC板3片 │
├──┼──────────┼────┼─────┤
│ ７ │滿貫大亨            │  3台   │含IC板3片 │
├──┼──────────┼────┼─────┤
│ ８ │麻雀物語            │  1台   │含IC板1片 │
├──┼──────────┼────┼─────┤
│ ９ │超悟空              │  2台   │含IC板2片 │
├──┼──────────┼────┼─────┤
│ １０ │北斗神拳黑王        │  1台   │含IC板1片 │
├──┼──────────┼────┼─────┤
│  │大舞台小瑪莉        │  2台   │含IC板2片 │
├──┼──────────┼────┼─────┤
│  │金象王小瑪莉        │  1台   │含IC板1片 │
├──┼──────────┼────┼─────┤
│  │超級大舞台          │  1台   │含IC板1片 │
├──┼──────────┼────┼─────┤
│  │機台內代幣          │  750枚 │          │
├──┼──────────┼────┼─────┤
│  │櫃檯內代幣          │  1250枚│          │
├──┼──────────┼────┼─────┤
│  │寄分卡1000分        │  17張  │          │
├──┼──────────┼────┼─────┤
│  │寄分卡500分         │  6張   │          │
├──┼──────────┼────┼─────┤
│  │寄分卡100分         │  6張   │          │
├──┼──────────┼────┼─────┤
│  │帳單                │  4張   │          │
└──┴──────────┴────┴─────┘

司法院資訊處製作；財團法人民間司法改革基金會備份。
